【裁判字號】    98,上訴,5048
【裁判日期】    981230
【裁判案由】    毒品危害防制條例
【裁判全文】
臺灣高等法院刑事判決                98年度上訴字第5048號
上  訴  人
即  被  告  甲○○
                    現於臺灣基隆監獄基隆分監
上列上訴人因毒品危害防制條例案件，不服臺灣基隆地方法院98
年度訴字第1088號，中華民國98年11月12日第一審判決（起訴案
號：臺灣基隆地方法院檢察署98年度毒偵字第1726號），提起上
訴，本院判決如下：
    主  文
上訴駁回。
    事  實
本審認定之事實與第一審判決書所記載之事實相同，茲引用之。
    理  由
一、按不服地方法院之第一審判決而上訴者，應向管轄第二審之
    高等法院為之。上訴書狀應敘述具體理由。上訴書狀未敘述
    上訴理由者，應於上訴期間屆滿後20日內補提理由書於原審
    法院，逾期未補提者，原審法院應定期間先命補正。第二審
    法院認為上訴書狀未敘述理由或上訴有第362條前段之情形
    者，應以判決駁回之。但其情形可以補正而未經原審法院命
    其補正者，審判長應定期間先命補正。刑事訴訟法第361條
    、第367條，分別定有明文。所謂不服第一審判決之具體理
    由，必係依據卷內既有訴訟資料或提出新事證，指摘或表明
    第一審判決有何採證認事、用法或量刑等足以影響判決本旨
    之不當或違法，而構成應予撤銷之具體事由，始克當之（例
    如：依憑證據法則具體指出所採證據何以不具證據能力，或
    依憑卷證資料，明確指出所為證據證明力之判斷如何違背經
    驗、論理法則）；倘僅泛言原判決認定事實錯誤、違背法令
    、量刑失之過重或輕縱，而未依上揭意旨指出具體事由，或
    形式上雖已指出具體事由，然該事由縱使屬實，亦不足以認
    為原判決有何不當或違法者（例如：對不具有調查必要性之
    證據，法院未依聲請調查亦未說明理由，或援用證據不當，
    但除去該證據仍應為同一事實之認定），皆難謂係具體理由
    ，俾與第二審上訴制度旨在請求第二審法院撤銷、變更第一
    審不當或違法之判決，以實現個案救濟之立法目的相契合，
    並節制濫行上訴。（最高法院97年度臺上字第892號判決參
    照）是上訴人之上訴書，雖有敘述上訴理由，惟未具體敘述
    第一審判決有上述違法、不當情形，即與未敘述具體理由無
    異，其所為上訴，即不符上訴之法定要件。
二、上訴意旨以：被告並無施用第二級毒品之習慣，送驗尿液中
    含有第二級毒品成分，唯一的可能是被告施用第一級毒品盛
    裝袋中含有第二級毒品成分，被告在不知情狀況下將第二級
    毒品混合第一級毒品注射入體內，被告於原審中思及送驗尿
    液已呈第二級毒品反應，迫於無奈，只能承認將第二級毒品
    混入第一級毒品施用，法官毅然否決此一說法，稱第二級毒
    品分子過大，不可能以注射方式施打，被告攝於司法威嚴，
    只好承認施用第二級毒品之供詞，然被告遭判處施用第一級
    毒品，處有期徒刑8月，及施用第二級毒品，處有期徒刑4
    月，合併定應執行有期徒刑10月，實屬太重，請重新審理從
    輕量刑。
三、查本件原判決已就被告所犯本案之一切情狀詳予說明其採用
    證據、認定事實、審酌量刑之根據及理由，並無何違反經驗
    法則、論理法則、比例原則，或有何其他違法情事；被告徒
    以其在不知情下將第二級毒品混合第一級毒品注射入體內，
    攝於司法威嚴，只好承認亦有另外施用第二級毒品，且原審
    量刑過重云云，非但未指摘原判決就採證認事、用法及量刑
    等項，有何具體違法或不當等足以影響判決之理由，且均屬
    空泛無據之詞，依首揭說明，本件上訴不合法定要件，應予
    駁回，並不經言詞辯論為之。
四、據上論斷，依刑事訴訟法第367條前段、第372條、第373條
    前段，判決如主文。
中    華    民    國    98    年    12    月    30    日
                  刑事第二十三庭  審判長法  官  許宗和
                                        法  官  林海祥
                                        法  官  潘進柳
以上正本證明與原本無異。
如不服本判決，應於收受送達後10日內向本院提出上訴書狀，其
未敘述上訴之理由者並得於提起上訴後10日內向本院補提理由書
（均須按他造當事人之人數附繕本）「切勿逕送上級法院」。
                                        書記官  任正人
中    華    民    國    98    年    12    月    30    日


司法院資訊處製作；財團法人民間司法改革基金會備份。
